臺灣高雄地方法院刑事判決　　　　　　　　　　　　　　九十一年度自字第九九號
　　自　訴　人　甲○○
　　被　　　告　乙○○
右列被告因公然侮辱案件，經自訴人提起自訴，本院判決如左：
    主  文
乙○○公然侮辱人，處拘役貳拾日，如易科罰金，以佰元折算壹日。
    事  實
一、緣乙○○之女侯佩君於民國九十年六月二十六日起任職於甲○○開設之學儒文理
    補習班（設於高雄縣鳳山市○○○路一二五號），嗣於九十一年二月間擬離職，
    甲○○要求侯佩君須於一個月前預告，並辦理離職手續，乙○○即於九十一年二
    月七日晚上八時五十分許，偕同其妻侯陳月雲及侯佩君一同至學儒文理補習班一
    樓櫃台，因不滿學儒文理補習班所交付之空白離職申請書之內容，在一樓櫃台旁
    大聲談論，至同日晚上九時許，適甲○○下課，見乙○○大聲談論離職申請書內
    容，為避免影響學生上課，甲○○遂請求乙○○離開補習班，詎乙○○竟然在公
    眾得共聞共見之該補習班一樓櫃台前，以「你不是東西、王八蛋」等足以貶損甲
    ○○名譽之粗鄙言語，公然辱罵甲○○，致甲○○深覺名譽受損。
二、案經甲○○向本院提起自訴。
    理  由
一、訊據被告乙○○固坦承於右揭時間因侯佩君離職一事，至自訴人甲○○開設之學
    儒補習班之事實，惟矢口否認有辱罵自訴人「你不是東西、王八蛋」之犯行，辯
    稱：我沒有罵她，當時我去到她補習班時，他就把我趕出去，並要我到外面罰站
    ，我不認識她就被她轟出去云云。
二、經查，右揭事實，已據自訴人於本院審理中指訴綦詳，而證人即當時在場之學儒
    補習班老師李心卉於本院訊問時證稱：當天晚上八時五十分左右，被告乙○○及
    其太太候陳月雲、侯佩君到補習班一樓辦公室，被告一進來就說要找主任（按指
    自訴人），我聞到很濃的酒味，我說主任九點才會下課，大約隔了十分鐘，主任
    下課後，被告與他太太、女兒就在辦公室很大聲討論離職申請書的內容，因為所
    有的學生在場，主任就走過來說如果要討論事情的話，要被告去外面討論，被告
    就罵主任說「妳是什麼東西」，後來他們爭吵過程中，主任有拿起電話要打電話
    ，被告就罵一聲很大聲的「王八蛋」等語在卷（本院九十一年四月一日訊問筆錄
    ）；證人即學儒補習班老師陳淑玲亦證稱：我晚上九點下課，聽見被告罵自訴人
    「妳不是東西」、「王八蛋」，她罵完之後，主任就拿電話要報警等語在卷（本
    院九十一年四月一日訊問筆錄）；另證人姚淑芳於本院理中亦證稱：當時被告及
    侯陳月雲大約於晚上八點多來補習班問我班主任（按指自訴人）在不在，坐我隔
    壁的李老師回答說班主任大約九點下課，請他二人到櫃台旁邊的椅子稍候，他二
    人就走到旁邊去，我有聞到一股酒味，被告滿臉通紅，被告夫妻二人在櫃台討論
    事情，大約到九點學生下課後，他二人聲音愈來愈大，班主任就說這裡是補習班
    的地方，請他們講話不要大聲，被告就說「你不是東西」、「王八蛋」，被告走
    到門口時還回頭罵一句王八蛋等語在卷（本院九十一年四月十五日審判筆錄），
    互核自訴人與證人李心卉、陳淑玲及姚淑芳於本院陳述之情節相同，況李心卉、
    陳淑玲及姚淑芳三人與被告乙○○之女侯佩君，先前同在學儒補習班擔任老師，
    李心卉等三人與被告乙○○亦無仇隙，顯無任意誣陷被告乙○○之理，是李心卉
    等三人之證詞，自可採為認定事實之證據。至被告乙○○雖否認有何以「你不是
    東西、王八蛋」等語辱罵自訴人，另證人侯陳月雲、候佩君於本院審理中固亦證
    稱：被告未以前揭言語辱罵自訴人云云。惟查，侯陳月雲係被告之妻，候佩君係
    被告之女，其等證詞顯有偏袒被告之虞，且本件係因侯佩君欲離職，被告不滿自
    訴人所開設之學儒補習班所規定之離職手續，而前往學儒補習班與自訴人理論，
    是侯陳月雲、候佩君前開證詞，應係事後迴護被告之詞，亦無可採信。末查被告
    以前揭言詞辱罵自訴人之地點，係在自訴人開設之學儒補習班一樓櫃台，且正值
    學生下課之時間，被告在該處所為之言詞、舉動，為不特定人或多數人得以共見
    共聞，被告之行為已達「公然」之程度，洵屬無疑，故其在上開場所公然以「你
    不是東西、王八蛋」等吾辱罵自訴人，足以貶損自訴人之聲譽，亦堪認定。從而
    ，本件事證明確，被告公然侮辱犯行，洵堪認定。
三、核被告所為，係犯刑法第三百零九條第一項公然侮辱人罪。審酌被告前無犯罪前
    科，有臺灣高等法院被告全國前案紀錄表一份在卷可稽，素行尚佳，以惡言侮辱
    自訴人，有失口德，犯罪後未與自訴人達成民事和解，態度不佳等一切情狀，量
    處如主文所示之刑，並諭知易科罰金之折算標準。
據上論斷，依刑事訴訟法第三百四十三條、第二百九十九條第一項前段，刑法第三百
零九條第一項、第四十一條第一項，罰金罰鍰提高標準條例第一條前段、第二條，判
決如主文。
中      華      民      國    九十一    年      五      月     十五     日
                                  臺灣高雄地方法院刑事庭
                                      法  官    涂裕洪
右正本證明與原本無異。
如不服本判決，應於判決送達後十日內，向本院提出上訴狀。
                                      書記官    賴佳慧
中    華    民    國      九十一      年      五      月      十六      日
附錄論罪法條
刑法第三百零九條第一項
公然侮辱人者，處拘役或三百元以下罰金。
